# 京东以推广服务费销售商家商品

提问人：13391587586 时间：2019-11-13 06:30:13
项目内容：我方提供 10000 份平台零售价格等额奖品代金券给京东方，每份 12.5元。并在指定时间内代为存储及寄送至指定地址。
京东方通过平台推广活动向活动参与用户发放该代金券，用户通过代金券在我方店铺兑换奖品后，我方须在 7 个自然日内将奖品（我方产品）寄送至兑换用户提供的指定地址，不再收取任何额外费用。
活动结算：活动上线后次月 15 日内，我方提供当月实际完成兑换的奖品兑换清单，经京东方核对无误，我方按照双方确认的清单金额及内容开具推广服务类发票给京东方，京东方按推广效果支付推广服务费。我方提供经京东方邮件确认的推广服务费内容的增值税专用
发票，税率 6%—次月 15 日内提供给甲方，京东方收到发票确认无误后，于30 个工作日内完成付款。
问题：我方开具相当于销售清单的推广服务费（税率 6%），对于此次活动发出的奖品（产品）我方应如何确认收入；服务费 6%的税率与产品 9%的税率如何博弈。

回答人：chenyiwei
该交易的经济实质是销售商品（或提货权）给京东，至于京东取得这部分商品后如何使用，则与本企业无关。对本企业而言，本质上属于商品销售业务，应在兑换完成并经与京东对账确认后，按约定的结算价格确认收入。开具6% 税率的推广费发票存在税务合规性方面的风险，建议咨询税务专业人士意见。